【裁判字號】    96,易,36
【裁判日期】    970320
【裁判案由】    竊盜
【裁判全文】
福建金門地方法院刑事判決                96年度易字第36號
公  訴  人  福建金門地方法院檢察署檢察官
被      告  甲○○
指定辯護人  辛銀珍律師
上列被告因竊盜案件，經檢察官聲請簡易判決處刑（96年度偵字
第316號），本院認不宜以簡易判決處刑，改依通常程序審理，
判決如下：
    主  文
甲○○竊盜，處拘役參拾日，如易科罰金以新臺幣壹仟元折算壹
日，緩刑貳年。緩刑期間付保護管束。
    事  實
一、甲○○意圖為自己不法之所有，於民國96年8 月1 日中午12
    時25分許，在金門縣金城鎮○○○路4巷31號旁空地，趁四
    下無人注意之際，徒手竊取王耀姍所有之女用胸罩及花色上
    衣各1 件得手，並藏於身上所著內褲中，旋為王耀姍及其夫
    當場發覺後，報警處理，始悉上情。
二、案經金門縣警察局金城警察所報請福建金門地方法院檢察署
    檢察官聲請簡易判決處刑。
    理  由
一、上揭事實，被告甲○○於本院審理中固為否認之答辯，並辯
    稱沒有拿她人的衣服。惟被告於警詢、偵訊中均坦承有徒手
    竊取被害人王耀姍所有之女用胸罩及花色上衣各1件，另有
    被害人於警詢及偵訊中之證述可稽，復有現場照片2幀、失
    竊衣物照片2幀以及扣押物品目錄表、贓物領取保管單為佐
    ，且被告於本院審理中對於被害人於偵查中之證述以及被告
    自己在警詢以及偵查中之供述均不爭執，並表示：「正是如
    此」。足見，被告於本院審理之否認供述，乃事後卸責之詞
    ，不足為採。被告犯罪事證已甚明確，罪行堪以認定。
三、核被告甲○○所為，係犯刑法第320條第1項之竊盜罪。按刑
    法第19條第2項規定「行為時因前項之原因，致其辨識行為
    違法或依其辨識而行為之能力，顯著減低者，得減輕其刑」
    。經查，被告經本院依職權送請高雄市立凱旋醫院就其行為
    時之精神狀況加以鑑定，高雄市立凱旋醫院於97年2月15日
    以高市凱醫成字第0970000948號函附鑑定書，該鑑定書稱：
    案主 (即本件被告)智力功能在中度智能不足範圍，其認知
    功能和現實感不佳，對問題的判斷力和控制力較一般人差。
    對於一個智能上至少有中度障礙的個案，因為認知及邏輯思
    考能力差，所以會造成案主在許多社會生活事務上無法有正
    確的現實判斷及控制能力。總而言之，案主因智能不足，仍
    能辨識其行為違法，但依其辨識而控制自己行為的能力是減
    低的，有達到『精神耗弱』之程度。故被告行為時之精神狀
    態，既已達刑法第19條第2項規定之「行為時因前項之原因
    ，致其辨識行為違法或依其辨識而行為之能力，顯著減低者
    」，應依刑法第19條第2項規定，減輕其刑。爰審酌被告因
    智能障礙以及自我控制能力低落，對於一時性衝動無抑制能
    力，而犯下本案，惟念其犯後坦認所為，態度尚稱良好，所
    竊取之衣物業已返還被害人，對被害人之財物並未產生實際
    之損害，且被告因自身智能不足，雖仍能辨識其行為違法，
    但依其辨識而控制自己行為的能力甚低等一切情狀，量處如
    主文所示之刑，並諭知易科罰金之折算標準。末查，被告前
    曾因違反懲治走私條例案件，經本院以90年度訴字第19號判
    處有期徒刑3月，如易科罰金以銀元300元折算1日，緩刑2年
    確定，緩刑期滿未經撤銷緩刑宣告，有臺灣高等法院被告前
    案紀錄表1份附卷可按，被告係因一時衝動無法抑制而誤觸
    刑典，經此犯行後，已知所悔悟，且與被害人達成和解，獲
    得被害人之原諒，經此偵、審程序及上開刑之宣告，當使其
    知所警惕，應無再犯之虞，認其所受宣告之刑以暫不執行為
    適當，爰依刑法第74條第1項第1款之規定併予宣告緩刑2年
    ，以啟自新，緩刑期間付保護管束。
據上論斷，應依刑事訴訟法第299條第1項前段，刑法第320條第1
項、第19條第2項、第41條第1項前段、第74條第1項第1款、第93
條第1項，刑法施行法第1條之1第1項，判決如主文。
本案經檢察官張漢森到庭執行職務。
中    華    民    國    97    年    3     月    20    日
                      刑事庭    法  官  鄭銘仁
以上正本證明與原本無異。
如不服本判決應於送達後10日內向本院提出上訴書狀（並附繕本
）；如上訴書狀未敘述上訴之理由者，並應於上訴期間屆滿後20
日內向本院補提上訴理由書。
                                書記官  許永溪
中    華    民    國    97    年    3    月    20    日
附錄法條：
中華民國刑法第330條
犯強盜罪而有第 321 條第 1 項各款情形之一者，處 7 年以上有
期徒刑。
前項之未遂犯罰之。


司法院資訊處製作；財團法人民間司法改革基金會備份。
